臺灣臺北地方法院簡易民事判決
                                     111年度店簡字第98號
原      告  謝碧珠  
被      告  李泓琦  

訴訟代理人  楊承堯  
上列當事人間請求損害賠償事件，本院於民國111年10月6日言詞
辯論終結，判決如下：
　　主    文
原告之訴及假執行之聲請均駁回。
訴訟費用由原告負擔。
    事實及理由
壹、程序事項
   按因侵權行為涉訟者，得由行為地之法院管轄，民事訴訟法
   第15條第1項定有明文。查本件侵權行為地為臺北市文山區（
   見本院卷第11頁），本院自有管轄權。
貳、實體事項
一、原告主張：被告於民國109年9月7日7時50分許駕駛車牌號碼
    000-0000號自用小客車，由東往西沿臺北市文山區溪口街85
    巷7弄往10弄方向行駛，駛至該路段與85巷交岔路口時，疏
    未注意車前狀況，碰撞由南往北沿溪口街85巷直行至該路口
    由伊所騎乘自行車，伊倒地後受有左肩挫傷合併肩部沾黏性
    囊炎等傷害，為此支出修車費、醫藥費，受有工作收入及精
    神上損害，共計新臺幣(下同)25萬元，依侵權行為法律關係
    起訴等語，並聲明：㈠被告應給付25萬元。㈡願供擔保，請准
    宣告假執行（見本院卷第7、122頁）。
二、被告則以：本件事故經臺北市車輛行車事故鑑定會鑑定意見
    書，伊無肇事責任，且原告未提出請求費用明細，也僅有部
    分單據等語資為置辯，並聲明：原告之訴駁回。
三、法院之判斷：
  ㈠按民法第184 條之一般侵權行為雖應由受害人就不法性、可
    責性及因果關係為舉證，然同法第191條之2規定：汽車、機
    車或其他非依軌道行駛之動力車輛，在使用中加損害於他人
    者，駕駛人應賠償因此所生之損害。但於防止損害之發生，
    已盡相當之注意者，不在此限，係將主觀要件之舉證責任倒
    置，轉由加害人就其無故意、過失負舉證責任。是兩車均為
    行駛中非依軌道行駛之動力車輛，被害人請求損害賠償時，
    關於其受有損害，係由對方車輛於行進中所造成，並兩者間
    有因果關係，仍應由其負舉證責任，僅無須證明對方有故意
    或過失而已。反之，對方如欲免於賠償責任，即應舉證證明
    自己無故意、過失。
  ㈡查原告前揭主張，提出道路交通事故當事人登記聯單、交通
    違規案件陳述書、道路交通事故現場圖等在卷（見本院卷第
    11至21頁），並有臺北市政府警察局交通警察大隊提出事故
    相關資料在卷可按（見本院卷第25至42頁），其中關於肇事
    經過及現場圖，雖將兩造行車方向記載相反（被告誤載由西
    往東，原告誤載由北往南），仍得以堪認原告已就兩車發生
    碰撞等情舉證。依原告於民事起訴狀陳述肇事經過：伊早上
    騎腳踏車從溪口街85巷直走要去華固新天地社區（往溪口街
    方向）上班，遭被告駕車從到溪口街85巷7弄出來撞倒等語
    （見本院卷第7頁），可知原告當時騎乘自行車沿溪口街85
    巷由南往北行駛，被告駕車沿溪口街85巷7弄由東往西行駛
    ，依道路交通事故現場圖、現場照片及當事人談話記錄所示
    ，本件肇事路口為無號誌路口，雙方行向均未劃設分幹支道
    設施，且車道數相同，兩車均為直行行駛，而原告行車方向
    為左方車，被告行車方向則為右方車，依道路交通安全規則
    第125條第1項：「慢車行駛至交岔路口，其行進或轉彎，應
    依標誌、標線或號誌之規定行駛，無標誌、標線或號誌者，
    應依第一百零二條及下列規定行駛…」同規則第102條第1項
    第2款：「汽車行駛至交岔路口，其行進、轉彎，應依下列
    規定：…二、行至無號誌或號誌故障而無交通指揮人員指揮
    之交岔路口，支線道車應暫停讓幹線道車先行。未設標誌、
    標線或號誌劃分幹、支線道者，少線道車應暫停讓多線道車
    先行；車道數相同時，轉彎車應暫停讓直行車先行；同為直
    行車或轉彎車者，左方車應暫停讓右方車先行。…」是原告
    騎乘至上開路口時，應於路口前暫停，禮讓屬右方車之被告
    先行，惟據被告在道路交通事故調查紀錄表稱：「…我在發
    生事故前，並未看見對方車，我行經路口時有減速，但我覺
    得對方未減速，看到對方踩煞車已來不及，對方腳踏車是從
    我左方出現，…」等語（見本院卷第29頁），原告於交通事
    故調查紀錄表稱：「…我騎至路口並未看到對方車，就被撞
    ，…」等語（見本院卷第30頁），堪認原告騎乘自行車進入
    肇事路口前，因疏未暫停禮讓屬右方車之被告車輛先行，則
    被告抗辯其無肇事責任，即非無據。再者，本件經送請臺北
    市政府車輛行車事故鑑定會鑑定，鑑定結果：「一、李泓琦
    駕駛APM-5391號自小客車(A車)：（無肇事因素）二、謝碧
    珠騎乘腳踏自行車(B車)：左方車不讓右方車先行。（肇事
    原因）」等語，有前開鑑定意見書附卷可參（見本院卷第99
    至103頁），復被告因本件事故所涉過失傷害罪嫌，業經檢
    察官偵查終結，認應為不起訴之處分，有臺灣臺北地方檢察
    署檢察官110年度調偵字第1376號不起訴處分書在卷可按（
    見本院卷第105至109頁），益徵原告方為肇事主因，而被告
    對於突然自左方駛出之原告自行車猝不及防，要難認被告有
    何過失，原告主張被告應負侵權行為損害賠償責任，即無可
    採。
四、綜上所述，原告依侵權行為法律關係，請求被告賠償25萬元
    ，為無理由，應予駁回。又原告之訴既經駁回，其所為假執
    行之聲請亦失所依附，應併予駁回。
五、本件事證已臻明確，兩造其餘攻擊防禦方法，於本判決結果
    不生影響，爰不一一論述，併此敘明。　　
六、訴訟費用負擔之依據：民事訴訟法第78條。　　
中　　華　　民　　國　　111 　年　　11　　月　　18 　 日
                  新店簡易庭法  官　鄧德倩 
以上正本係照原本作成。
對於本件判決如有不服，應於收受送達後20日內向本院提出上訴
書狀，上訴於本院合議庭，並按他造當事人之人數附具繕本。
如委任律師提起上訴者，應一併繳納上訴審裁判費。
中　　華　　民　　國　　111 　年　　11　　月　　18 　 日
                            書記官  張嘉崴